臺灣板橋地方法院刑事判決　　　　　　　95年度訴字第3169號
公　訴　人　臺灣板橋地方法院檢察署檢察官
被　　　告　甲○○
　　　　　　　　　　　棟
　　　　　　　　　（現另案於臺灣台北監獄台北分監執行中）
上列被告因違反毒品危害防制條例案件，經檢察官提起公訴（95
年度毒偵字第6002號），因被告於準備程序進行中就被訴事實為
有罪之陳述，經告知簡式審判程序之旨，本院裁定由受命法官獨
任進行簡式審判程序，並判決如下：
    主  文
甲○○施用第一級毒品，累犯，處有期徒刑壹年貳月。扣案之第
一級毒品海洛因壹包（淨重零點參柒公克、空包裝重零點壹柒公
克）沒收銷燬之。
    事  實
一、甲○○曾於民國89年間因違反毒品危害防制條例案件，經本
    院以89年度訴字第431 號判處有期徒刑10月，嗣於89年10月
    6 日臺灣高等法院審理時撤回上訴確定；又於89年間因違反
    毒品危害防制條例案件，經本院於90年1 月16日以89年度板
    簡字第1761號判處有期徒刑6 月確定；甲○○所犯前揭二案
    ，經本院裁定應執行有期徒刑1 年2 月確定，於91年9 月9
    日縮刑期滿執行完畢。其前因施用毒品案件，經本院以89年
    度毒聲字第44號裁定送觀察、勒戒後，無繼續施用毒品之傾
    向，經臺灣板橋地方法院檢察署檢察官以89年度毒偵字第29
    5 號不起訴處分書為不起訴處分確定在案，其復於89年間再
    因施用毒品案件，經觀察、勒戒後，認有繼續施用毒品之傾
    向，經本院以89年度毒聲字第4489號裁定令入戒治處所強制
    戒治，且於90年8 月4 日強制戒治執行完畢而釋放，又因施
    用毒品案件，分別於93年3 月18日、同年3 月29日經臺灣高
    等法院及本院以92年度上易字第3255號、92年度簡字第3409
    號分別判處有期徒刑10月、5 月確定，嗣定應執行有期徒刑
    1 年2 月；又因施用毒品案件，分別於93年8 月26日、同年
    11月10日經本院及臺灣高等法院以93年度訴字第55號、93年
    度上易字第1591號分別判處有期徒刑9 月、10月確定，嗣定
    應執行有期徒刑1 年6 月確定。詎仍無法戒除毒癮，復明知
    海洛因及安非他命業經公告列為毒品危害防制條例第2 條之
    第1 、2 級毒品，不得非法持有、施用，竟基於施用第1 、
    2 級毒品海洛因、安非他命之摡括犯意，自95年6 月16日開
    始至96年1 月4 日晚上某時許，在臺北縣中和市○○路的網
    咖內，將海洛因、安非他命摻在一起放在香煙之方式，以每
    天平均1 至2 次之頻率，多次施用海洛因、安非他命，嗣於
    95年8 月23日上午9 時20分許，在臺北縣中和市○○路○段
    232 號4 樓樓梯間為警查獲，並扣得甲○○所有供施用之毒
    品海洛因1 包（淨重0.37公克、空包裝重0.17公克）。
二、案經臺北縣政府警察局中和分局報請臺灣板橋地方法院檢察
    署檢察官偵查起訴。
    理  由
一、訊據被告甲○○坦承前開犯罪實，而被告於95年8 月23日為
    警所採尿液送臺灣檢驗科技股份有限公司檢驗結果，發現確
    有鴉片類、安非他命之陽性反應，此有臺北縣政府警察局中
    和分局毒品案犯罪嫌犯人姓名及代碼對照表及臺灣檢驗科技
    股份有限公司95年9 月19日出具之濫用藥物檢驗報告各1 紙
    附卷可稽。次查，該臺灣檢驗公司係先以酵素免疫分析法（
    ＥＩＡ）篩驗，其尿液中海洛因代謝物嗎啡、安非他命濃度
    超出檢測範圍，再以氣相層析質普儀分析法（ＧＣ／ＭＳ）
    確認；其檢驗方法係以「氣相層析儀」先將物質氣化後，再
    經分析管分離，由於各種物質之沸點及對管柱之吸附力不同
    ，在經過檢測器（Detector）測定後，表現出不同之滯留時
    間（Retens ion time） ，以滯留時間來判斷係何種物質；
    再利用「質普儀」為檢測器，將物質撞擊成碎片，記錄其質
    譜圖。因每個化合物之鍵結能力不同，故不同之物質會有其
    特定之質譜圖，因此在物質之判斷上有如指紋之鑑定，在理
    論上，扣除人為因素，其精確度已接近百分之百，此外復有
    被告所有供施用之毒品海洛因1 包（淨重0.37公克、空包裝
    重0.17公克）扣案可資佐證，足證被告前開自白應與事實相
    符，應予信實。第查，被告甲○○前因施用毒品案件，經本
    院以89年度毒聲字第44號裁定送觀察、勒戒後，無繼續施用
    毒品之傾向，經臺灣板橋地方法院檢察署檢察官以89年度毒
    偵字第29 5號不起訴處分書為不起訴處分確定在案，其復於
    89年間再因施用毒品案件，經觀察、勒戒後，認有繼續施用
    毒品之傾向，經本院以89年度毒聲字第4489號裁定令入戒治
    處所強制戒治，且於90年8 月4 日強制戒治執行完畢而釋放
    ，又因施用毒品案件，分別於93 年3月18日、同年3 月29日
    經臺灣高等法院及本院以92年度上易字第3255號、92年度簡
    字第3409號分別判處有期徒刑10 月 、5 月確定，嗣定應執
    行有期徒刑1 年2 月；又因施用毒品案件，分別於93年8 月
    26日、同年11月10日經本院及臺灣高等法院以93年度訴字第
    55號、93年度上易字第1591號分別判處有期徒刑9 月、10月
    確定，嗣定應執行有期徒刑1 年6 月確定等情，有臺灣高等
    法院被告全國前案紀錄表在卷可稽，其於上開有罪判決確定
    5 年內再犯施用第1 、2 級毒品之罪，與毒品危害防制條例
    第23條第2 項之規定相符，殆無疑問。從而，本案事證已臻
    明確，被告犯行洵堪認定，自應依法論科。
二、按海洛因及安非他命分屬第1 級及第2 級毒品，毒品危害防
    制條例第2 條第2 項第1 款及第2 款定有明文。核被告甲○
    ○所為，係犯毒品危害防制條例第10條第1 項之施用第1 級
    毒品罪及同條第2 項之施用第2 級毒品罪；其持有海洛因及
    安非他命之低度行為，分別為施用之高度行為所吸收，均不
    另論罪。本院認定被告多次施用第1 、2 級毒品之犯行，係
    基於施用毒品之慣常習性反覆所為，依修正刑法時立法理由
    中表示宜擴張接續犯之觀念，本院認為被告施用第1 、2 級
    毒品之犯行，既係於短時間內多次施用同一種毒品，宜依新
    法刪除連續犯之立法理由，認定為接續犯行，是被告之行為
    終止時既在新法修正後，即無新舊法比較之問題，爰逕依修
    正後之現行法，認定被告係犯接續施用第1 、2 級毒品罪。
    公訴人雖僅論及被告於95年8 月23日上午11時35分許為警採
    尿前26小時及96小時內某時施用第1 、2 級毒品犯行，為被
    告既係接續施用第1 、2 級毒品，與起訴事實屬事實上一罪
    之關係，為起訴效力所及，本院得擴張併予審究。至於被告
    甲○○乃同時施用海洛因及安非他命2 種毒品，應屬一施用
    行為而同時觸犯上揭2 罪名，為想像競合犯，應依刑法第55
    條之規定，從1 重之連續施用第1 級毒品罪處斷，公訴意旨
    謂上揭2 罪間，因犯意各別，行為互異，而應予以分論併罰
    乙節，尚有未洽，附予敘明。末查被告有事實欄所載之執行
    紀錄，有臺灣高等法院被告前案紀錄表在卷可稽，其於有期
    徒刑執行完畢後之5 年以內，再犯本件有期徒刑以上之罪，
    為累犯，應適用裁判時之現行刑法關於累犯之規定加重其刑
    。爰審酌被告已有因施用毒品獲不起訴處分之寬典，猶因施
    用海洛因、安非他命再犯本罪，顯未衷心悛悔，漠視法令之
    禁制，恣意濫用藥品，甚為可訾，兼衡其施用安非他命、海
    洛因所生危害實以自戕健康為主，於他人尚無明顯重大危害
    及其施用之時間、次數等情，暨犯後終能供認無隱，態度良
    好等一切情狀，量處如主文所示之刑，以示懲戒。
三、扣案之第1 級毒品海洛因1 包（淨重0.37公克、空包裝重0.
    17公克），有法務部調查局95年9 月9 日調科壹字第095230
    12790 號鑑定書1 紙可憑，應依毒品危害防制條例第18條第
    1 項前段規定宣告沒收銷燬之。
據上論斷，應依刑事訴訟法第273 條之1 第1 項、第299 條第1
項前段，毒品危害防制條例第10條第1 項、第18條第1 項前段，
刑法第11條前段、第55條、第47條第1 項，判決如主文。
本案經檢察官朱立豪到庭執行職務。
中　　華　　民　　國　　96　　年　　1 　　月　　31　　日
                  刑事第十八庭  法　官  吳幸娥
以上正本證明與原本無異
如不服本判決應於送達後10日內向本院提出上訴狀
                                書記官　洪惠玲
中　　華　　民　　國　　96　　年　　1 　　月　　31　　日
附錄本案論罪科刑法條全文：
毒品危害防制條例第10條
施用第一級毒品者，處六月以上五年以下有期徒刑。
施用第二級毒品者，處三年以下有期徒刑。
